# 关于无形资产投资的问题（以专利权对外投资但该无形资产一直未入账）

提问人：monikmj2004 时间：2012-07-02 09:48:09
按照企业会计准则第 7 号——非货币性资产交换 处理

回答人：chenyiwei
因为系以非货币资产对全资子公司投资，所以作为不具有商业实质的非货币性资产交换，以投出资产的原账面价值（零）作为长期股权投资的初始成本。

提问人：736126384 时间：2012-07-03 12:47:49
回复 chenyiwei 的帖子
请教陈版主：母公司假设以投出资产的原账面价值（零）作为长期股权投资的初始成本，可是既然出资的话，应该需要评估。简单化处理，假设母公司只拿无形资产投资，评估 100 万，子公司账面处理我觉得应该是：借：无形资产 100 万 贷：实收资本 100 万。那么合并时我们应该怎么抵消子公司实收资本，是做上述分录相反分录吗

回答人：chenyiwei
先把子公司帐面上该资产的评估增值和对应的净资产抵销（借：实收资本，贷：无形资产），以及相应摊销调整；再把调整后的子公司净资产与母公司的长期股权投资抵销即可。

提问人：湖泊 时间：2014-05-08 13:14:02
请问陈版，如果同样情况，以软件使用权海外投资（作为参股公司，非全资子公司），作价 100 万美金，占股本比例30%，是否算具有实业实质呢，会计处理时是计入营业外收入对不对，需要一次性计缴企业所得税吗，谢谢

回答人：chenyiwei
如果对被投资企业无控制权的，则可以作为有商业实质的非货币性交易处理，但在权益法核算时应比照《讲解 2010 》P43第（七）
点，按比例抵销在投资环节确认的收益。